臺灣臺南地方法院刑事判決　　　　　　　　94年度易字第82號
公　訴　人　臺灣臺南地方法院檢察署檢察官
被　　　告　乙○○　男　28歲.
　　　　　　　　　　巷廿六號
上列被告因竊盜等案件，經檢察官提起公訴（93年度偵字第1282
5號、94年度偵字第156號），被告於本院審理時就被訴事實為有
罪之陳述，經本院合議庭裁定由受命法官獨任行簡式審判程序，
本院判決如下：
    主      文
乙○○連續意圖為自己不法之所有，而侵占遺失物，處罰金陸仟
元，如易服勞役，以參佰元折算壹日。又竊盜，累犯，處有期徒
刑參月，如易科罰金，以參佰元折算壹日。
    事實及理由
一、本件犯罪事實：乙○○前於民國（下同）八十八年間因違反
    毒品危害防制條例案件，經臺灣屏東地方法院於八十八年十
    一月二十九日，以八十八年度易字第一三八九號判決判處有
    期徒刑七月確定，而於九十二年六月三十日保護管束期滿執
    行完畢，猶不知悔改，竟基於意圖為自己不法所有之概括犯
    意，於如附表所示之時間、地點，拾獲如附表所示之被害人
    於如附表所示之時間、地點所遺失之如附表所示之物品後，
    連續予以侵占入己，嗣於九十三年十一月五日上午七時許，
    為警在高雄縣岡山鎮○○路二之一號盤檢查獲。乙○○另意
    圖為自己不法之所有，於九十三年十月五日上午某時許，在
    址設臺南縣仁德鄉○○路「寶貝熊超商」前，見戊○○所有
    之車號ＸＯＳ─九六二號重型機車鑰匙未拔下之際，即行竊
    取供己騎乘代步之用。嗣於九十三年十一月二十六日下午五
    時三十分許，乙○○騎乘上開機車途經高雄縣路竹鄉○○路
    與忠孝路交岔路口時，為警當場查獲。案經高雄縣政府警察
    局岡山分局及高雄縣政府警察局湖內分局移送臺灣高雄地方
    法院檢察署呈請臺灣高等法院檢察署移轉臺灣臺南地方法院
    檢察署檢察官偵查起訴。
二、本件係經被告乙○○於本院當庭表示認罪，而以簡式審判程
    序加以審理，有本院九十四年六月二十八日準備程序筆錄及
    審判筆錄附卷足憑，則依據刑事訴訟法第二百七十三條之二
    、同法第一百五十九條第二項之規定，不適用傳聞法則有關
    限制證據能力之相關規定，合先敘明。
三、上揭犯罪事實，有下列證據可證：
  (一)、被告於本院審理時就檢察官起訴之犯罪事實坦承不諱；
  (二)、被害人己○○、丁○○、丙○○及戊○○之指述；
  (三)、贓物認領保管單四紙及照片四幀；
    本件事證明確，被告之犯行，堪以認定。
四、核被告乙○○所為，係犯刑法第三百二十條第一項竊盜罪及
    第三百三十七條侵占遺失物罪。被告先後多次侵占遺失物之
    犯行，時間緊接，方法相同，觸犯構成要件相同之罪名，顯
    係基於概括犯意反覆為之，為連續犯，應依刑法第五十六條
    之規定以一罪論，並加重其刑。又被告所犯之連續侵占遺失
    物罪及竊盜罪間，犯意各別，行為互殊，應予分論併罰。另
    查被告乙○○前於八十八年間，因違反毒品危害防制條例案
    件，經臺灣屏東地方法院於八十八年十一月二十九日，以八
    十八年度易字第一三八九號判決判處有期徒刑七月確定，而
    於九十二年六月三十日保護管束期滿執行完畢，有臺灣臺南
    地方法院檢察署刑案資料查註紀錄表及臺灣高等法院被告全
    國前案紀錄表在卷可證，其於五年內再犯本件最重本刑為有
    期徒刑以上之竊盜罪，為累犯，故竊盜部分，應依刑法第四
    十七條之規定加重其刑。爰審酌被告犯罪之動機、目的係貪
    圖不法利益、使用之手段、對被害人所生危害、所得利益非
    鉅、犯罪後坦認犯行，顯見態度良好等一切情狀，量處如主
    文所示之刑，並分別諭知易服勞役及易科罰金之折算標準，
    以資懲儆。又被告竊取戊○○所有之車號ＸＯＳ─九六二號
    重型機車後，將車牌號碼變造為ＸＯ九－○六二號乙節，業
    經被告供承在卷（見臺灣高雄地方法院九十三年度速偵字第
    二二○七號偵查卷第十頁），並有照片四幀附卷可稽，此部
    分應移由臺灣臺南地方法院檢察署檢察官另行偵查起訴，以
    符法治。
五、據上論斷，應依刑事訴訟法第二百七十三條之一第一項、第
    二百九十九條第一項前段、第三百十條之二、第四百五十四
    條第一項、第二項，刑法第五十六條、第三百二十條第一項
    、第三百三十七條、第四十七條、第四十一條第一項前段、
    第四十二條第二項，罰金罰鍰提高標準條例第一條前段、第
    二條，判決如主文。
本案經檢察官甲○○到庭執行職務
中　　華　　民　　國　　94　　年　　 6 　 月  　30　　日
                        臺灣臺南地方法院刑事第十二庭
                                法  官  黃翰義
以上正本證明與原本無異。
如不服本判決，應於送達後十日內，向本院提出上訴狀（應附繕
本）。
                                書記官  林憶梅
中　　華　　民　　國　　94　　年　　7 　　月　　1 　　日
附錄本案論罪科刑法條全文：
刑法第三百二十條
意圖為自己或第三人不法之所有，而竊取他人之動產者，為竊盜
罪，處五年以下有期徒刑、拘役或五百元以下罰金。
意圖為自己或第三人不法之利益，而竊佔他人之不動產者，依前
項之規定處斷。
前二項之未遂犯罰之。
刑法第三百三十七條
意圖為自己或第三人不法之所有，而侵占遺失物、漂流物或其他
離本人所持有之物者，處五百元以下罰金。
附表：
┌──┬───┬───┬───┬───┬───┬───┐
│編號│被害人│遺失時│遺失地│遺失物│拾獲時│拾獲地│
│　　│　　　│間　　│點　　│品　　│間　　│點　　│
├──┼───┼───┼───┼───┼───┼───┤
│ 一 │己○○│九十二│臺南縣│駕駛執│九十三│臺南縣│
│　　│　　　│年十一│仁德鄉│照、重│年九月│仁德鄉│
│　　│　　　│月三十│中正路│型機車│中旬　│保安村│
│　　│　　　│日　　│一段二│ＮＩＩ│　　　│保安工│
│　　│　　　│　　　│六九號│─一七│　　　│業區「│
│　　│　　　│　　　│前（置│五號行│　　　│寶貝熊│
│　　│　　　│　　　│於車號│車執照│　　　│超商」│
│　　│　　　│　　　│ＮＩＩ│、奇美│　　　│　　　│
│　　│　　　│　　　│─一七│公司合│　　　│　　　│
│　　│　　　│　　　│五號重│約人員│　　　│　　　│
│　　│　　　│　　　│型機車│入廠證│　　　│　　　│
│　　│　　　│　　　│內）　│、合約│　　　│　　　│
│　　│　　　│　　　│　　　│車輛入│　　　│　　　│
│　　│　　　│　　　│　　　│廠證　│　　　│　　　│
├──┼───┼───┼───┼───┼───┼───┤
│ 二 │丁○○│九十三│臺南市│重型機│九十三│高雄縣│
│　  │　　　│八月二│安平區│車ＣＫ│年十月│路竹鄉│
│　　│　　　│日　　│漁光路│五─○│初　　│中興路│
│　　│　　　│　　　│海邊便│○三號│　　　│路邊地│
│　　│　　　│　　　│道（置│行車執│　　　│面　　│
│　　│　　　│　　　│於車號│照　　│　　　│　　　│
│　　│　　　│　　　│Ｅ三─│　　　│　　　│　　　│
│　　│　　　│　　　│一二六│　　　│　　　│　　　│
│　　│　　　│　　　│○號自│　　　│　　　│　　　│
│　　│　　　│　　　│小客車│　　　│　　　│　　　│
│　　│　　　│　　　│內）　│　　　│　　　│　　　│
│　　│      │      │      │      │      │      │
├──┼───┼───┼───┼───┼───┼───┤
│ 三 │丙○○│九十三│臺南縣│重型機│九十三│臺南縣│
│　　│　　　│年十月│仁德鄉│車駕駛│年十月│仁德鄉│
│　　│　　　│二十九│中正路│執照、│二十九│中正路│
│　　│　　　│日　　│一段二│重型機│日　　│路邊地│
│　　│　　　│　　　│五一巷│車ＧＺ│　　　│面　　│
│　　│　　　│　　　│九號前│三─六│　　　│　　　│
│　　│　　　│　　　│（置於│一六號│　　　│　　　│
│　　│　　　│　　　│車號Ｇ│行車執│　　　│　　　│
│　　│　　　│　　　│Ｚ三─│照、郵│　　　│　　　│
│　　│　　　│　　　│六一六│局金融│　　　│　　　│
│　　│　　　│　　　│號重型│卡一張│　　　│　　　│
│　　│　　　│　　　│機車內│、嘉南│　　　│　　　│
│　　│　　　│　　　│）　　│藥理科│　　　│　　　│
│　　│　　　│　　　│　　　│技大學│　　　│　　　│
│　　│　　　│　　　│　　　│學生證│　　　│　　　│
│　　│　　　│　　　│　　　│一張　│　　　│　　　│
└──┴───┴───┴───┴───┴───┴───┘
